【裁判字號】    95,訴,2200
【裁判日期】    950825
【裁判案由】    毒品危害防制條例
【裁判全文】
臺灣臺中地方法院刑事判決              95年度訴字第2200號
公  訴  人  臺灣臺中地方法院檢察署檢察官
被      告  甲○○
                    （現另案在臺灣臺中監獄執行）
上列被告因違反毒品危害防制條例案件，經檢察官提起公訴（95
年度毒偵字第2851號），經本院合議庭裁定改依簡式審理程序審
理，判決如下：
    主    文
甲○○施用第一級毒品，累犯，處有期徒刑壹年；又施用第二級
毒品，累犯，處有期徒刑拾月。應執行有期徒刑壹年玖月。
    犯罪事實
一、甲○○前於民國87年間，因施用毒品案件，經觀察、勒戒，
    認無繼續施用毒品之傾向，由臺灣彰化地方法院檢察署檢察
    官於88年1月11日，以87年度偵字第11060號為不起訴處分確
    定；復於88年間，因施用毒品案件，經臺灣彰化地方法院檢
    察署檢察官提起公訴並聲請強制戒治，經臺灣彰化地方法院
    以88年度斗簡字第569號判處有期徒刑5月確定，於90年3月
    26 日易科罰金執行完畢，強制戒治部分則於89年10月14日
    執行完畢；於90年間，再因施用毒品案件，經臺灣彰化地方
    法院檢察署檢察官提起公訴並聲請強制戒治，經臺灣彰化地
    方法院以90年度易字第1859號判處有期徒刑5月確定，於94
    年4月7日易科罰金執行完畢，強制戒治部分則經臺灣彰化地
    方法院以90年度毒聲字第4281號裁定令入強制戒治，於92年
    8月18日執行完畢。於94年間，因施用毒品案件，經本院以
    94年度訴字第1579號就施用第一級毒品部分，判處有期徒刑
    10月；就連續施用第二級毒品部分，判處有期徒刑11月，應
    執行有期徒刑1年7月確定（尚未執行完畢）。詎仍不知悔改
    ，於上開強制戒治執行完畢釋放後5年內，復基於施用第一
    級毒品海洛因之犯意，於95年1月18日凌晨某時，在彰化縣
    田中鎮○○○街8號，以將第一級毒品海洛因摻入香煙後點
    燃吸食之方式，施用第一級毒品海洛因1次；另基於施用第
    二級毒品安非他命之犯意，於95年1月18日凌晨某時，在彰
    化縣田中鎮○○○街8號，以將第二級毒品安非他命置於玻
    璃球內燒烤之方式，施用第二級毒品安非他命1次。嗣為警
    於95年1月18日上午8時20分許，在彰化縣田中鎮○○○街8
    號查獲。
二、案經彰化縣警察局田中分局報告臺灣彰化地方法院檢察署檢
    察官呈請臺灣高等法院臺中分院檢察署檢察長令轉臺灣臺中
    地方法院檢察署檢察官偵查起訴。
    理    由
一、訊據被告甲○○於本院審理時對於上揭犯罪事實坦承不諱，
    而被告為警查獲時所採集之尿液，經送驗結果，確呈嗎啡、
    甲基安非他命陽性反應，有彰化縣衛生局煙毒尿液檢驗成績
    書、彰化縣警察局田中分局查獲嫌犯尿液編號與姓名對照表
    各1紙附卷可稽，足見被告之自白與事實相符。又查被告於
    90年間，因施用毒品案件，經臺灣彰化地方法院以90年度毒
    聲字第4281號裁定令入強制戒治，嗣因停止戒治付保護管束
    ，於92年8月18日保護管束期滿而執行完畢，其5年以內再行
    施用毒品，此有臺灣高等法院被告全國前案紀錄表及臺灣臺
    中地方法院檢察署刑案資料查註紀錄表各1份附卷可憑，是
    本件事證明確，被告施用第一、二級毒品之犯行堪以認定，
    應予依法論科。
二、論罪科刑部分:
(一)查被告行為後，刑法第2條第1項業於94年2月2日修正公布，
    並自95年7月1日起施行。修正後刑法第2條第1項規定，已將
    新舊法律適用之「從新從輕」原則，改採「從舊從輕」原則
    ，而此規定僅係規範行為後法律變更所生新舊法律比較適用
    之準據法，並非實體刑罰法律，自不生行為後法律變更之比
    較適用之問題，應逕行適用新法第2條第1項之規定，為「從
    舊從輕」之比較，合先敘明。
(二)核本件被告所為，係犯毒品危害防制條例第十條第一項之施
    用第一級毒品罪及同條第二項之施用第二級毒品罪。被告持
    有第一級毒品及第二級毒品之低度行為，分別為其施用第一
    級毒品及第二級毒品之高度行為所吸收，均不另論罪。
(三)被告行為後，刑法第51條業於94年1月7日修正公布，依刑法
    施行法第10條之1之規定，於95年7月1日施行，修正前刑法
    第51條規定：「數罪併罰，分別宣告其罪之刑，依左列各款
    定其應執行者：」其中第5款規定：「宣告多數有期徒刑者
    ，於各刑中之最長期以上，各刑合併之刑期以下，定其刑期
    。但不得逾二十年。」，修正後刑法第51條第5款規定：「
    宣告多數有期徒刑者，於各刑中之最長期以上，各刑合併之
    刑期以下，定其刑期。但不得逾三十年。」，比較結果，修
    正後刑法並非較有利於行為人。準此，經綜合比較之結果，
    修正後之新法並無較有利於行為人，自應整體適用修正前之
    行為時法論處。被告所犯前開2罪，犯意各別，罪名不同，
    應予分論併罰。
(四)按被告行為後，刑法第47條固於94年2月2日修正公布，並自
    95年7月1日起施行，但被告本次係故意犯罪，不論依修正前
    之刑法第47條，或修正後之刑法第47條第1項規定，均構成
    累犯，新法對被告並無較有利之情形，依刑法第2條第1項前
    段，應逕依修正前之刑法第47條，論以累犯，並加重其刑。
    被告前因施用毒品案件，經臺灣彰化地方法院以90年度易字
    第1859號判處有期徒刑5月確定，於94年4 月7日易科罰金執
    行完畢，有臺灣高等法院被告全國前案紀錄表及臺灣臺中地
    方法院檢察署刑案資料查註紀錄表各1份在卷可參，其於有
    期徒刑執行完畢後，5年以內再犯本件有期徒刑以上之罪，
    為累犯，應依法加重其刑。
(五)爰審酌被告素行非佳，前已有多次施用毒品紀錄，經兩次強
    制戒治，仍不知悔改、警惕，猶繼續施用毒品不輟，顯見其
    毒癮甚深，無視於毒品對於自身健康之戕害及國家對於杜絕
    毒品犯罪之禁令，惡性非輕，本諸施用毒品者均有相當程度
    之生理成癮性及心理依賴性，其犯罪心態與一般刑事犯罪之
    本質並不相同，量刑自應兼顧被告斷絕生理成癮性及心理依
    賴性之可能性，並參酌被告犯後業已坦承犯行等一切情狀，
    各量處如主文所示之刑，並定其應執行之刑，以示懲儆。
據上論斷，應依刑事訴訟法第273條之1第1項、第299條第1項前
段，毒品危害防制條例第10條第1項、第2項，刑法第11條前段、
第2條第1項前段、（修正前）第47條、（修正前）第51條第5款
，判決如主文。
中    華    民    國    95    年    8     月    25    日
                        臺灣臺中地方法院刑事第五庭
                                法  官  劉麗瑛
上正本證明與原本無異。
如不服本判決，應於送達後10日內向本院提出上訴狀（須附繕本
），上訴於臺灣高等法院臺中分院。
                                書記官  王玟
中    華    民    國    95    年    8     月    25    日
附錄論罪科刑法條
毒品危害防制條例第十條：
施用第一級毒品者，處六月以上五年以下有期徒刑。
施用第二級毒品者，處三年以下有期徒刑。


司法院資訊處製作；財團法人民間司法改革基金會備份。
